【裁判字號】    97,裁,593
【裁判日期】    970124
【裁判案由】    保全業法
【裁判全文】
最  高  行  政  法  院  裁  定
                                     97年度裁字第00593號
上  訴  人  甲○○
被 上訴 人  臺中市政府
代  表  人  乙○○
上列當事人間保全業法事件，上訴人對於中華民國96年6月12日
臺中高等行政法院96年度訴字第21號判決，提起上訴，本院裁定
如下：
    主  文
上訴駁回。
上訴審訴訟費用由上訴人負擔。
    理  由
一、按對於高等行政法院判決之上訴，非以其違背法令為理由，
    不得為之，行政訴訟法第242條定有明文。同法第243條第1
    項規定，判決不適用法規或適用不當者，為違背法令；而判
    決有第243條第2項所列各款情形之一者，其判決當然違背法
    令。又提起上訴，應以上訴狀表明上訴理由並應添具關於上
    訴理由之必要證據，復為同法第244條第1項第4款及第2項所
    明定。準此，當事人提起上訴，如以原審判決有行政訴訟法
    第243條第1項不適用法規或適用法規不當為理由時，其上訴
    狀或理由書應有具體之指摘，並揭示該法規之條項或其內容
    ；如以原審判決有第243條第2項所列各款情形之當然違背法
    令為理由時，其上訴狀應揭示合於該款之事實。上訴狀或理
    由書如未依此項方法表明，或其所表明者，顯與上開法條規
    定之情形不相合時，即難認為已對高等行政法院判決之違背
    法令有具體之指摘，其上訴自難認為合法。
二、本件上訴人對於臺中高等行政法院判決上訴，雖以原判決有
    違背法令為由，惟核其上訴狀內容，無非就原審認定事實、
    取捨證據之職權行使事項，任加指摘，或就原審已論斷或駁
    斥其主張之理由，泛言理由不備及判決不適用法規、適用不
    當，而未具體表明合於不適用法規或適用不當，或有行政訴
    訟法第243條第2項所列各款之情形，難認為已對原判決之違
    背法令有具體之指摘。依首揭說明，其上訴自不合法，應予
    駁回。又「審判長於訊問前，應命證人各別具結。」固為行
    政訴訟法第149條所明定，惟本件原審法院除劉永和自行到
    庭，因與上訴人有僱傭關係，而令其無庸具結外，未傳訊其
    他證人，自無未命具結之違法情事。另證言證據力之強弱，
    常因證人之精神狀態、知識經驗、觀察能力等及其與當事人
    之關係或與其本人之利害關係而異，甚難以劃一之標準，以
    定證言之取捨，是以行政訴訟法對證言之證據力如何，不設
    任何限制，而由法院依自由心證判斷。上訴人訴稱證人黃茂
    青、向仲明、吳明偉等人未經原審法院傳訊至審判庭具結，
    其證言均無證據能力等語，核無足採，併予敘明。
三、依行政訴訟法第249條第1項前段、第104條、民事訴訟法第
    95條、第78條，裁定如主文。
中    華    民    國    97    年    1     月    24    日
                    最高行政法院第四庭
                        審判長法官  鍾  耀  光
                              法官  姜  仁  脩
                              法官  王  德  麟
                              法官  黃  清  光
                              法官  吳  慧  娟
以  上  正  本  證  明  與  原  本  無  異
中    華    民    國    97    年    1     月    25    日
                              書記官  黃  淑  櫻


司法院資訊處製作；財團法人民間司法改革基金會備份。
